【裁判字號】    95,裁,1140
【裁判日期】    950530
【裁判案由】    進口貨物核定稅則號別
【裁判全文】
最  高  行  政  法  院  裁  定
                                     95年度裁字第01140號
上  訴  人  亞旭電腦股份有限公司
代  表  人  乙○○
送達代收人  甲○○
被 上訴 人  財政部臺北關稅局
代  表  人  江安雄(局長)
上列當事人間因進口貨物核定稅則號別事件，上訴人對於中華民
國93年12月31日臺北高等行政法院93年度簡字第1184號判決，提
起上訴，本院裁定如下：
    主  文
上訴駁回。
上訴審訴訟費用由上訴人負擔。
    理  由
一、按對於適用簡易程序之裁判提起上訴或抗告，須經本院許可
    ，且該許可以訴訟事件所涉及之法律見解具有原則性者為限
    ，行政訴訟法第235條定有明文。所謂法律見解具有原則性
    者，係指該事件涉及之法律問題意義重大，而有加以闡釋必
    要之情形而言，非以其對於該訴訟當事人之勝敗有無決定性
    之影響為斷。例如對於行政命令是否牴觸法律所為之判斷，
    或原審判決就同類事件所表示之法律見解與本院或其他高等
    行政法院所表示之見解互相牴觸，有由本院確認或統一法律
    上意見之必要等情形屬之。
二、上訴人委由泰星航空貨運股份有限公司（下稱泰星公司）於
    民國（下同）九十一年六月二十七日向被上訴人報運進口
    TUNER FOR CABLE MODEM貨物計一批（報單號碼：CA／九一
    ／一八一／○○三七五一號），原申報稅則第八五一七‧五
    ○‧九○號，稅率FREE，經被上訴人改列稅則第八五二九‧
    九○‧四○號，按稅率百分之七課徵關稅補徵進口稅新台幣
    （下同）一五、四○三元，上訴人不服，申請復查，未獲變
    更，提起訴願，遭決定駁回，遂提起行政訴訟，亦經原審判
    決駁回，乃提起上訴。
三、本件上訴意旨略以：(一)原審判決有適用法則錯誤之違法。
    1、系爭貨物之型錄內容記載：「The tuner 4737 PY5 is
    specially designed for subscriber side cable modem
    applications.．．．」等語，清楚記載系爭貨物係特別供
    用戶端纜線數據機（Cable Modem）使用之射頻調諧器，僅
    能作為有線接收器具纜線數據機之零件之用途，並無法作為
    「無線電話、無線電報、無線電廣播、電視攝影機、靜相攝
    影機及其他影像攝影機」、「雷達器具、無線電導航器具」
    、「無線電話、無線電報或無線電廣播接收器材接收器具」
    、「電視接受器材」等八五二五節至八五二八節無線電通訊
    器材零件之用途，前開事實亦為被上訴人所不否認，揆諸中
    華民國海關進口稅則、中華民國海關進口稅則之輸出入貨品
    分類表及國際商品統一分類註解之規定，系爭貨物應不適用
    八五二九乙節之規定，則原審判決認為系爭貨物仍歸列於海
    關進口稅則第「八五二九」乙節下之稅則號別第「八五二九
    ．九０．四０」號之專屬稅號，自有適用法則錯誤之違法。
    2、系爭貨品型錄已經清楚載明：「The tuner 4737 PY5 is
    specially designed for subscriber side cable modem
    applications.．．．」等語，證明系爭貨物係特別為纜線
    數據機而設計，系爭貨物應屬於纜線數據機之零件，並只能
    作為纜線數據機之零件之用途加以使用之事實已如前述，而
    數據機既應歸屬於海關進口稅則第「八五一七」乙節下之稅
    則號別第「八五一七．五０．一０」號，則系爭貨物應有稅
    則號別第「八五一七．九０．九九」號之適用，是縱使被上
    訴人主張系爭貨物應歸屬於稅則號別第「八五二九．九０．
    四０」號乙節為正確（上訴人仍予以否認），揆諸國際商品
    統一分類註解、海關進口稅則之規定，本件系爭貨物亦應優
    先適用於稅則號別八五一七．九０．九九號之規定，而不適
    用八五二九乙節之規定，更不適用稅則號別第「八五二九．
    九０．四０」號，原審判決認為系爭貨物仍應適用海關進口
    稅則第八五二九節以下之稅則號別「八五二九．九０．四０
    」號顯有適用法則錯誤之違法。(二)原審判決又有認定事實、
    適用稅則稅號不依法則之違法。1、系爭貨物之型錄內容僅
    載明，系爭貨物係特別供用戶端纜線數據機使用之射頻調諧
    器，可外接共同天線，其頻率涵蓋50-860MHZ（下行信號）
    及5-42MHZ（上行信號），作為接收VHF/UHF等射頻信號處理
    後，中頻輸出至Cable Modem內部電路等語，並未載明系爭
    貨物可以作為海關進口稅則第八五二五節至八五二八節等無
    線電通訊器具之零件加以使用，然查被上訴人機關竟於無任
    何資料可以證明系爭貨物可作為前開海關進口稅則第八五二
    五節至八五二八節之零件之用途加以使用下，遽將系爭貨物
    歸列屬於海關進口稅則第八五二九乙節下之稅則號別第「八
    五二九．九０．四０」號，其認定事實及適用稅則稅號已顯
    有違誤，原審法院竟僅依被上訴人片面主張之內容，故意忽
    略前開有利於上訴人之主張，遽認定原處分暨訴願決定之內
    容均無違誤，而駁回上訴人於原審之聲明請求，原審判決自
    有認定事實、適用稅則稅號不依法則之違法。2、系爭貨物
    型錄內容僅記載，系爭貨物可外接共同天線（Common
    Antenna ），其頻率涵蓋50-860MHZ（下行信號）及5-42MHZ
    （上行信號），作為接收VHF/UHF等射頻信號處理後，中頻
    輸出（IF Output）至Cable Modem內部電路，係專門設計作
    為纜線數據機之零件之用途使用，並未載明系爭貨物可作為
    「專用或主要用於第八五二五至八五二八節」等節所屬器具
    之零件，而「系爭貨物是否屬於海關進口稅則第八五二五節
    至八五二八節器具之零件之用途」等節，涉及電子專業知識
    ，並非不諳電子專業知識之被上訴人機關所能知悉，亦非原
    審法院所能盡知，原審法院應依行政訴訟法第一百六十二條
    第一項、第二項之規定辦理，惟原審法院未徵詢從事該學術
    研究之人，以書面或於審判期日到場陳述其法律上之意見，
    並告知當事人使之辯論，且在未經專業技術鑑定或徵詢從事
    專業法律研究人員之意見前，遽認為：「．．．依卷內資料
    及本院調查所得，事證已臻明確，故不經言詞辯論為之，．
    ．．。」等語，並將系爭貨物歸列屬於海關進口稅則第八五
    二九節以下之稅則號別第「八五二九．九０．四０」號，則
    原審判決自有認定事實、適用稅則稅號不依法則之違法。3
    、中華民國海關進口稅則、輸出入貨物分類表規定，稅則號
    別第八五一七乙節，係針對電話、傳真機等有線電通訊器具
    所為之規範，並將數據機歸列於稅則號別第「八五一七．五
    ０．一０」號，足見數據機依海關進口稅則之規定應屬於有
    線通訊器材，而系爭貨物TUNER既只能作為纜線數據機之零
    件之用途加以使用已如前述，則系爭貨物TUNER應屬於有線
    電通訊器材之零件，而非無線電通訊器材之零件，惟原審判
    決竟忽視上開海關進口稅則之規定，誤將數據機認為屬於無
    線電通訊器材之範圍，進而認為系爭貨物應屬於無線電通訊
    器材之零件，並歸屬於稅則號別第「八五二九．九０．四０
    」號，則原審判決自有認定事實、適用法則錯誤之違法。(三)
    原審法院有判決不適用法規、適用不當之判決違背法令之情
    形。查系爭貨物之型錄內容記載：「The tuner 4737 PY5
    is specially designed for subscriber side cable
    modem application.．．．」等語，清楚記載系爭貨物係特
    別供用戶端纜線數據機（Cable modem）使用之射頻調諧器
    ，係主要作為有線接收器具纜線數據機之零件之用途，並非
    專用或主要用於「無線電話、無線電報、無線電廣播、電視
    攝影機、靜相攝影機及其他影像攝影機」、「雷達器具、無
    線電導航器具」、「無線電話、無線電報、無線電廣播接收
    器材接收器具」、「電視接收器材」等八五二五節至八五二
    八節無線電通訊器材零件之用途，揆諸「中華民國海關進口
    稅則、輸出入貨品分類表」及「國際商品統一分類制度註解
    」均規定，必須屬於「專用或主要用於第八五二五至八五二
    八節」等無線電通訊器材所屬器具之零件始適用稅則號別第
    「八五二九」乙節之規定，系爭貨物依前開法律之規定應不
    適用八五二九乙節之規定，則原審法院將系爭貨物歸列於海
    關進口稅則第「八五二九」乙節下之稅則號別第「八五二九
    ‧九０‧四０」號之專屬稅號，自有適用法則錯誤之違法。
    (四)退步而言，縱使本件系爭貨物亦能作為「電視接受器材」
    等八五二五節至八五二八節無線電通訊器材零件之用途，系
    爭貨物依法亦應優先歸列於海關進口稅則第「八五一七」乙
    節下之稅則號別第「八五一七‧九０‧九０」號，而不適用
    海關進口稅則第「八五二九」乙節下之稅則號別第「八五二
    九‧九０‧四０」號，原審判決有判決不適用法規之違法。
    查海關進口稅則第「八五一七‧五０‧一０」號為「數據機
    （modem）」，第二欄稅率FREE；稅則第「八五一七‧九０
    ‧九九」號為「其他第八五一七節所屬貨物之零件（Other
    parts of the articles of heading No.8517）」第二欄稅
    率亦為FREE。查系爭貨物型錄已經清楚載明：「The tuner
    4737 PY5 is specially designed for subscriber side
    cable modem applications.．．．」等語，證明系爭貨物
    係特別為纜線數據機而設計，系爭貨物應屬於纜線數據機之
    零件，並主要作為纜線數據機之零件之用途加以使用之事實
    已如前述，而數據機既應歸屬於海關進口稅則第「八五一七
    」乙節下之稅則號別第「八五一七‧五０‧一０」號，則系
    爭貨物應有稅則號別第「八五一七‧九０‧九九」號之適用
    ，是縱使被上訴人機關主張系爭貨物應歸屬於稅則號別第八
    五二九‧九０‧四０號乙節為正確（上訴人仍予以否認），
    按諸前揭規定，本件系爭貨物亦應優先適用於稅則號別八五
    一七‧九０‧九九號之規定，而不適用八五二九乙節之規定
    ，更不適用稅則號別第「八五二九˙九０‧四０」，原審判
    決所適用之稅則又有違誤。為此請求廢棄原判決，並撤銷原
    處分暨訴願決定等語。
四、本院查：原審係以本案進口貨物為TUNER FOR CABLE MODEM
    （纜線數據機用之調諧器），經被上訴人查驗取樣及審核原
    廠型錄內容：「The tuner 4737 PY5 is specially
    designed for subscriber side cable modem
    applications. It covers a frequency range from 50 to
    860 MHz for the downstream signals, and 5 to 42 MHz
    for the upstream signals. The receiver uses a single
    conversion approach with the reception frequency
    range divided into VHF low, VHF high and UHF,：：：
    The common antenna input /output is realized by an
    F-Connector〔75Ω（歐姆）〕．．．」，已清楚載明系爭
    貨物係設計供用戶端Cable Modem使用之射頻調諧器，可外
    接共同天線（Common Antenna），其頻率涵蓋50-860MHZ（
    下行信號）及5-42MHZ（上行信號），作為接收VHF/UHF等射
    頻信號處理後，中頻輸出（IF Output）至Cable Modem內部
    電路，為具有無線電接收功能之射頻調諧器，並非屬有線載
    波器具甚明，自無原申報稅則第八五一七．五○．九○號「
    其他載波電流線路系統用或數位線路系統用器具」之適用。
    上訴人雖又主張所進口之TUNER FOR CABLE MODEM，為第八
    五一七．五○．一○號所訂之貨名MODEM，依國際商品統一
    分類制度註解下冊第一二三三頁記載「海關進口稅則第八五
    二九．九○節不包括下列各項．．．（ｂ）同樣適合主要用
    於第八五．一七號及八五．二五至八五．二八節物品之零件
    」，應不包括於第八五二九．九○節」一節，惟查，系爭來
    貨為具有無線電接收功能之射頻調諧器，並非屬有線載波器
    具，不能歸入八五一七．五○．九○號已如上述，而上訴人
    所引用之上述國際商品統一分類制度註解（ｂ），係指「同
    樣適合主要用於第八五．一七（ｂ）號及八五．二五至八五
    ．二八節物品之零件」而言，本件來貨既不適用於稅則第八
    五一七．五○．九○號，即無該註解之適用。又本件貨物之
    原廠型錄既已載明可外接天線接收無線VHF/UHF信號，具有
    無線電接收功能，且型錄及貨上亦標有「TUNER」之貨名，
    依海關進口稅則解釋準則一之規定「．．．其分類之核定，
    應依照稅則號別所列之名稱為之」，被上訴人將系爭貨物歸
    列稅則號別第八五二九．九○．四○號「TUNER」之專屬稅
    號，並無不當。此外，復經被上訴人檢具貨樣及型錄，以「
    進口稅則分類疑問及解答」〔（九一）北關字第○○七號〕
    ，函請財政部關稅總局稅則處解釋，據該處核復「按RF
    Tuner為無線電接收器具之零件，非屬有線通信器具之零件
    ，則無稅則第十六類類註二（乙）後段規定之適用，爰依該
    類註二（乙）前段之規定，宜歸列稅則第八五二九．九○．
    四○號。」是本案貨物裝置於Cable Modem後該Cable Modem
    已具無線電接收功能，已屬無線電接收器具範圍，而非屬稅
    則第八五一七節之「載波電流線路系統用或數位線路系統用
    之通訊器具」，而系爭貨物既為無線電接收器具之零件，依
    據上開解釋準則一及第十六類類註二（乙）前段之規定，自
    應歸入稅則第八五二九．九○．四○號「調諧器」之專屬稅
    號等語為由，將原訴願決定及原處分均予維持，駁回上訴人
    之訴。經核並未違反法律、本院判例或司法院解釋，亦無與
    本院或其他高等行政法院所表示之見解互相牴觸，而有由本
    院統一法律上意見之必要情形。上訴意旨無非以其主觀歧異
    之見解，就原審認定事實及適用法律之職權行使，指摘其為
    不當，並未指明本事件涉及之法律問題有何意義重大，而有
    加以闡釋必要之情形，自難謂其訴訟事件所涉及之法律見解
    具有原則性。綜上，本件上訴不合首揭規定，不應許可，其
    上訴難謂合法，應予駁回。
五、依行政訴訟法第249條第1項前段、第104條、民事訴訟法第
    95條、第78條，裁定如主文。
中    華    民    國    95    年    5     月    30    日
                  第三庭審判長法  官  趙  永  康
                              法  官  鄭  淑  貞
                              法  官  侯  東  昇
                              法  官  黃  淑  玲
                              法  官  林  文  舟
以  上  正  本  證  明  與  原  本  無  異
中    華    民    國    95    年    5     月    30    日
                              書記官  彭  秀  玲


司法院資訊處製作；財團法人民間司法改革基金會備份。
